---
title: "Multiple Regression analysis"
author: "JB"
date: "2017년 9월 5일"
output: html_document
---

```{r setup, include=FALSE }
knitr::opts_chunk$set(echo = TRUE)
```

```{r echo=FALSE, include=FALSE }
library(radarchart)
library(RMySQL)
library(MASS) # forward , both 
library(car) #outlierTest, influencePlot
library(ggplot2) # qplot
library(lmtest)
library(scales)
con <- dbConnect(dbDriver("MySQL"), host = "35.190.226.198", dbname = "jbworks", user = "root", password = "abc123")
#dbListTables(con)  #DB abc에 있는 테이블목록 확인
test.table <- dbGetQuery(con, '
                         select * from iphoneR
                        where sold != "N/A"
                         ')

df<- as.data.frame.matrix(test.table)

Encoding(df$KRNAME) <- "UTF-8"
Encoding(df$AGENCY) <- "UTF-8"
Encoding(df$SOLD) <- "UTF-8"
Encoding(df$CONTRACT) <- "UTF-8"
Encoding(df$COMPONENT) <- "UTF-8"
Encoding(df$GUARANTEE) <- "UTF-8"
Encoding(df$CONDITIONS) <- "UTF-8"
Encoding(df$CHANGES) <- "UTF-8"
Encoding(df$AGENCY) <- "UTF-8"

df$SOLDPRICE <- as.numeric(df$SOLDPRICE)
df$MODEL<- as.factor(df$MODEL)
df$GB<- as.factor(df$GB)
df$KRNAME<- as.factor(df$KRNAME)
df$AGENCY<- as.factor(df$AGENCY)
df$SOLD<- as.factor(df$SOLD)
df$POSTDATE<- as.Date(df$POSTDATE)
df$reldate<-  as.Date(df$reldate)
df$nextGenReldate<-  as.Date(df$nextGenReldate)
df$CHANGES<- as.factor(df$CHANGES)
df$GUARANTEE<- as.factor(df$GUARANTEE)
df$CONDITIONS<- as.factor(df$CONDITIONS)
df$COMPONENT<- as.factor(df$COMPONENT)
df$CONTRACT<- as.factor(df$CONTRACT)



str(df)
# sapply(df,class)

# 결측치 통계량. 
# colSums(is.na(df))

#df<- na.omit(df)


```
### **사용 데이터**
iphone 전체 기종에서 팔려진 데이터를 관찰.<br/>
(총 14845개 관측치, 19개 변수 - 데이터개요 참고.)<br/>
``` {r echo = FALSE, include=FALSE}

form.full <- paste(names(df[! names(df) %in% c('SOLDPRICE','MODEL','ID', 'disdate','SOLD', 'nextGenReldate', 'AGENCY')]),collapse ="+")
form.full <- paste("SOLDPRICE~", form.full) # same as full model PRICE~ all other variable with + sign between two variables.

modelp.short <- lm(SOLDPRICE~ KRNAME+ GB+ CONDITIONS+ CHANGES , data =df )

```

``` {r echo = FALSE, include=FALSE}
modelp.full<-lm(as.formula(form.full), data = df)  # linear model of full model to test summary and anova.
# modelp.full == SOLDPRICE~ POSTDATE+MODEL+GB+CONTRACT+AGENCY+GUARANTEE+CHANGES+CONDITIONS+COMPONENT+reldate+nextGenReldate+relprice+genGap+DATEGAP+PRICERATE

# 모든 변수를 넣은 모델의 다중회귀모형에서 신뢰도가 높으면서 가장 적합한 모델을 찾기위함이다.
modelp.both <- stepAIC(modelp.full, direction="both")
# 결과:: modelp.both == lm( SOLDPRICE ~ POSTDATE + GB + KRNAME + AGENCY + GUARANTEE + CHANGES + CONDITIONS + COMPONENT + reldate + genGap + PRICERATE )

anova(modelp.both, modelp.full)
summary(modelp.both)
```
#### 전체모델과 다중 회귀모델 비교 F-statistic <br/>
F-statistic 결과의 p-value가 0.317(>0.05)로 종속변수SoldPrice 에 대한 설명은 <br/>
stepAIC로 추정된 모델을 사용해도 유의하다고 해석할수 있다.<br/>


#### 다중회귀분석 결과

p-value: < 2.2e-16로 회귀모델은 유의하다고 판단할 수 있다.<br/>
또한 Multiple R-squared가 0.992의 의미로 독립변수들이 종속변수들을 99.2%만큼 설명이 가능하다.<br/>


``` {r echo = FALSE, include=FALSE}

# adjR <- summary(modelp.both)$adj.r.squared
# adjR  ##0.9842363

# par(mfrow = c(2,2))
# plot(modelp.both)




### 함수 모음
##################### 전체 팔린물품 가격그래프.
soldplot<- function(dfplot, inKrname, inGB, inConditions, inChanges ){
  minPr <- min(dfplot$SOLDPRICE)
  maxPr <- ifelse( max(dfplot$SOLDPRICE) > 1.3*10^6, 1.3*10^6, max(dfplot$SOLDPRICE))
  
  inKrname <- ifelse(inKrname == '', 'all', inKrname)
  inGB <- ifelse(inGB == '', 'all', inGB)
  inConditions <- ifelse(inConditions == '', 'all', inConditions)
  inChanges <- ifelse(inChanges == '', 'all', inChanges)
  inList = c("intercept" ,inKrname,inGB,inConditions,inChanges)
  ggplot(data=dfplot, aes(x=POSTDATE, y=SOLDPRICE, group=KRNAME )) + 
    geom_line(aes(color = KRNAME)) + 
    geom_smooth() +
    xlab('POSTDATE(단위: 월)') +
    ylab('SOLDPRICE(단위: 원)') +
    scale_y_continuous(limits=c( minPr , maxPr ), 
                       breaks= seq(1 , maxPr, by=100000)) +
    scale_x_date(breaks = date_breaks("1 month"),labels = date_format("%Y-%m")) +
    theme_bw()+ theme(plot.title = element_text(size=11, face = "bold")) +
    guides(col = guide_legend(reverse = TRUE))+ 
    # xlim(min(as.Date(dfplot$POSTDATE, '%Y-%m')),max(as.Date(dfplot$POSTDATE, '%Y-%m')) ) +
    ggtitle(paste("iPhone //모델명:",inKrname, ' //용량:',inGB,  ' //제품상태:',inConditions,' //기변구분:', inChanges ) )
}



##################### 예상 가격추출.
sumColList <- c( "intercept", "아이폰 4", "아이폰 4S"   ,"아이폰 5"  ,"아이폰 5C"  ,"아이폰 5S"   ,"아이폰 6"  ,"아이폰 6+" 
                 ,"아이폰 6S" ,"아이폰 6S+"   ,"아이폰 7"  ,"아이폰 7+"  ,"아이폰 SE", "16GB" ,"256GB", "32GB",  
                 "64GB", "8GB", "미사용", "상", "중", "하", "유심기변", "확정기변")
# summary(modelp.short)
predictPrice<- function( plmModel, monthLater , confLV){
  coef<-coef(summary(plmModel))[,1]
  resultPrice = 0
  inList = c("intercept" ,inKrname,inGB,inConditions,inChanges)
  for (inpt in inList){
    # print(paste('#######', coef[sumColList == inpt]))
    if(length(coef[sumColList == inpt]) < 1 ){
    }
    else{
      resultPrice = resultPrice + coef[sumColList == inpt]
    }
  }
  print(paste('예상 평균가: ', round(resultPrice,-3),'원'))  ## 한달후 폰 가격.  + coef[sumColList == 'POSTDATE']*30*monthLater
  
  conf<-confint(plmModel, level = confLV)
  bPrice=c(0,0)
  for (inpt in inList){
    # print(paste('#######', conf[sumColList == inpt]))
    if(length(conf[sumColList == inpt]) < 1 ){
    }
    else{
      bPrice = bPrice + conf[sumColList == inpt]
    }
  }
  print(paste('하위25% 가격:', round(bPrice[1],-3), '원 // 상위25% 가격: ', round(bPrice[2],-3),'원'))  ## 한달후 폰 가격의 boundary + conf[sumColList == 'POSTDATE']*30*monthLater
}

``` 

``` {r echo = FALSE}
coef(summary(modelp.short))[,1]
confint(modelp.short, level = 0.99)
```
#### 가격 예측 공식
69.93%유의한 모델에서 summary에 나온 coefficient로 예상값과 가격 범위를 추출해 낼수 있다. <br/>
Soldprice = 152731(intercept) + (사용자 물품 조건의 합)으로 이루어지고,<br/>
Confidence interval로  level = 0.99(99%의 확신)으로 예상 가격의 범위또한 계산 할 수 있다.<br/>

``` {r echo = FALSE, include=FALSE}

##################### getAllResult
getAllResult <- function(inKrname,inGB,inConditions,inChanges){
    print(paste("모델명:",inKrname, ' //용량:',inGB,  ' //제품상태:',inConditions,' //기변구분:', inChanges))
    # print(summary(dfplot))
    if(inKrname == '' & inGB == '' & inConditions == '' & inChanges == '' ){
      ## show all. 모든 폰모델, GB, 제품상태, 확정/유심기변.
      dfplot<- df
      soldplot(dfplot, '','','','')
      
    }else if( sum(table(dfplot$ID)) < 30){ 
      print('not enough data!!')
    }else{
      # print('////////////////')
      dfplot <- subset(df, df$KRNAME == inKrname & df$GB ==  inGB & df$CONDITIONS == inConditions & df$CHANGES == inChanges)
      soldplot(dfplot, inKrname,inGB,inConditions,inChanges)
      predictPrice(modelp.short, 1, 0.5)
    }
    
}

```

### 예시- iphone 전체데이터
``` {r echo = FALSE}
soldplot(df, '','','','')
``` 



### 예시1
```{r echo = FALSE, warning = FALSE}
################
inKrname<-'아이폰 7+'
inGB<-'128GB'
inConditions<-'미사용'
inChanges <-'확정기변'
dfplot <- subset(df, df$KRNAME == inKrname & df$GB ==  inGB & df$CONDITIONS == inConditions & df$CHANGES == inChanges)
soldplot(dfplot, inKrname, inGB, inConditions,inChanges )
getAllResult(inKrname, inGB, inConditions,inChanges )
```


### 예시2

```{r echo = FALSE, warning = FALSE}
################
inKrname<-'아이폰 7'
inGB<-'128GB'
inConditions<-'상'
inChanges <-'확정기변'
dfplot <- subset(df, df$KRNAME == inKrname & df$GB ==  inGB & df$CONDITIONS == inConditions & df$CHANGES == inChanges)
soldplot(dfplot, inKrname, inGB, inConditions,inChanges )
getAllResult(inKrname, inGB, inConditions,inChanges )

```
### 예시3

```{r echo = FALSE, warning = FALSE}
#############
inKrname<-'아이폰 6'
inGB<-'16GB'
inConditions<-'중'
inChanges <-'확정기변'
dfplot <- subset(df, df$KRNAME == inKrname & df$GB ==  inGB & df$CONDITIONS == inConditions & df$CHANGES == inChanges)
soldplot(dfplot, inKrname, inGB, inConditions,inChanges )
getAllResult(inKrname, inGB, inConditions,inChanges )

```
### 예시4

```{r echo = FALSE, warning = FALSE}
################
inKrname<-'아이폰 SE'
inGB<-'64GB'
inConditions<-'상'
inChanges <-'확정기변'
dfplot <- subset(df, df$KRNAME == inKrname & df$GB ==  inGB & df$CONDITIONS == inConditions & df$CHANGES == inChanges)
soldplot(dfplot, inKrname, inGB, inConditions,inChanges )
getAllResult(inKrname, inGB, inConditions,inChanges )

```
### 예시5

```{r echo = FALSE, warning = FALSE}
################
inKrname<-'아이폰 6S+'
inGB<-'64GB'
inConditions<-'상'
inChanges <-'확정기변'
dfplot <- subset(df, df$KRNAME == inKrname & df$GB ==  inGB & df$CONDITIONS == inConditions & df$CHANGES == inChanges)
soldplot(dfplot, inKrname, inGB, inConditions,inChanges )
getAllResult(inKrname, inGB, inConditions,inChanges )


```




## **오류분석과정**
```{r echo = FALSE}
# 
summary(modelp.both)$adj.r.squared
anova(modelp.short, modelp.full)
# 다중공선성 문제는 없다는 것을 확인
vif(modelp.both)[,3]>2

```
### model.both(stepAIC로 추려내진 모델)<br/>
summary에서 Multiple R-squared가 0.9919로 독립변수들이 종속변수들을 99.19%만큼 설명할 수 있다.<br/>
vif결과에서 GVIF^(1/(2*Df))의 값이 2가 넘어가는 <br/>
reldate(출시된 날짜로부터 판매게시글 올리는 날짜수), genGap(최신 모델과 이전 모델 사이의 날짜수)를 제외하고 <br/>
다중공선성(변수간의 상관관계정도)가 안정적으로 독립됨을 얘기한다.<br/>

```{r echo = FALSE}
# 사용자 편의용 : 임의 모델.
dfplot<- df
modelp.short <- lm(SOLDPRICE~ KRNAME+ GB+ CONDITIONS+ CHANGES , data =dfplot )
# p-value < 2.2e-16 이므로 두 회귀모델은 다르다고 결론 내릴수 있다.
summary(modelp.short)$adj.r.squared
anova(modelp.short, modelp.full)
vif(modelp.short)[,3]>2 # GVIF^(1/(2*Df)) < 2 이므로 다중공선성(Multicolinearity)의 문제는 없다.

```
### 사용자 편의를 위한 임의모델분석<br/>
summary에서 Multiple R-squared가 0.6988543 독립변수들이 종속변수들을 약 69.88%만큼 설명할 수 있다.<br/>
하지만 전체 모델과 사용자임의 모델간에 F-test 결과, 사용자 임의모델은 유의하지않다고 해석할수 있다.<br/>
vif결과에서 GVIF^(1/(2*Df))의 값이 2가 넘어가는 변수가 존재하지않으므로, <br/>
다중공선성(변수간의 상관관계정도)가 안정적으로 독립됨을 얘기한다.<br/>


```{r echo = FALSE}
bptest(modelp.short) 
dwtest(modelp.short) 
shapiro.test(sample(modelp.short$residuals, 5000))  
par(mfrow=c(1,1))
par(mfrow=c(2,2))
plot(modelp.short)
```
### 오류 분석결과
bptest의 p-value < 2.2e-16 이므로 분산이 일정하지않음은 모델의 데이터에서 이상치가 많다고 해석할수 있다.<br/>
dwtest의 DW = 1.7287, p-value < 2.2e-16 이므로 자기상관은 없다고 해석할수 있다.<br/>
shapiro.test의 p-value < 2.2e-16로 잔차가 정규성을 만족하지 않는 것으로 해석할수 있다.<br/>
plot(modelp.short)을 통해서 직관적으로 이상치 데이터들을 확인할수 있다.<br/>

```{r echo = FALSE}
#outlierTest. 데이터중 모델에서 이상치를 찾는다. 
outs<- outlierTest(modelp.short) # check outliers
outs
```
회귀분석 모델에 constant variance(등분산), autocorrelation(자기상관), influential point(영향점)에<br/>
이상치를 발견할수 있는 outlierTest결과를 찾을수 있으며, 데이터프레임에서 이를 제거할때 더 좋은 회귀분석이 가능하다.<br/>
사용자 임의모델에서 이상치 id는 :5081, 4247, 13548, 11305, 1862, 1635, 4663, 4664, 5776, 12174로 판별된다.<br/>



```{r echo = FALSE}
dbDisconnect(con)
```
