---
title: "RADAR PLOT"
author: "JB"
date: "2017년 9월 5일"
output: html_document
---

```{r setup, include=FALSE}
knitr::opts_chunk$set(echo = TRUE)
Sys.setlocale(locale="C")
```

## 상대적 중요성으로 radar plot을 만들자!

다중회귀모형에서 여러 개의 설명변수가 있는 경우, 각 변수들의 상대적인 중요성을 평가하기 위한 방법은 
모든 가능한 서브모형에 변수 하나를 추가하였을 때 R^2 값이 평균적 증감으로 알수 있다.


#### 필요 라이브러리 설치 및 데이터로드.
```{r echo = FALSE}
# install.packages('RMySQL')
# install.packages('MASS')
# install.packages('radarchart')
library(radarchart)
library(RMySQL)
library(MASS) # forward , both 
con <- dbConnect(dbDriver("MySQL"), host = "35.190.226.198", dbname = "jbworks", user = "root", password = "abc123")
# dbListTables(con)  #DB abc에 있는 테이블목록 확인
test.table <- dbGetQuery(con, '
                         select * from iphoneR
                        where sold != "N/A"
                         ')


#### 연속형 변수 타입 변환(as.numeric) 및 표준화
df<- as.data.frame.matrix(test.table)
Encoding(df$KRNAME) <- "UTF-8"
Encoding(df$AGENCY) <- "UTF-8"
Encoding(df$SOLD) <- "UTF-8"
Encoding(df$CONTRACT) <- "UTF-8"
Encoding(df$COMPONENT) <- "UTF-8"
Encoding(df$GUARANTEE) <- "UTF-8"
Encoding(df$CONDITIONS) <- "UTF-8"
Encoding(df$CHANGES) <- "UTF-8"
Encoding(df$AGENCY) <- "UTF-8"

df$SOLDPRICE <- as.numeric(df$SOLDPRICE)
df$MODEL<- as.factor(df$MODEL)
df$GB<- as.factor(df$GB)
df$KRNAME<- as.factor(df$KRNAME)
df$AGENCY<- as.factor(df$AGENCY)
df$SOLD<- as.factor(df$SOLD)
df$POSTDATE<- as.Date(df$POSTDATE)
df$reldate<-  as.Date(df$reldate)
df$nextGenReldate<-  as.Date(df$nextGenReldate)
df$CHANGES<- as.factor(df$CHANGES)
df$GUARANTEE<- as.factor(df$GUARANTEE)
df$CONDITIONS<- as.factor(df$CONDITIONS)
df$COMPONENT<- as.factor(df$COMPONENT)
df$CONTRACT<- as.factor(df$CONTRACT)
df$genGap<- as.factor(df$genGap)


# df
# sapply(df,class)

# 결측치 통계량. 
# colSums(is.na(df))

# df<- na.omit(df)

form.full <- paste(names(df[! names(df) %in% c('SOLDPRICE','MODEL','ID', 'disdate','SOLD', 'nextGenReldate', 'AGENCY')]),collapse ="+")
form.full <- paste("SOLDPRICE~", form.full) # same as full model PRICE~ all other variable with + sign between two variables.
modelp.full<-lm(as.formula(form.full), data = df)  # linear model of full model to test summary and anova.
# modelp.full == SOLDPRICE~ POSTDATE+MODEL+GB+CONTRACT+AGENCY+GUARANTEE+CHANGES+CONDITIONS+COMPONENT+reldate+nextGenReldate+relprice+genGap+DATEGAP+PRICERATE

# 모든 변수를 넣은 모델의 다중회귀모형에서 신뢰도가 높으면서 가장 적합한 모델을 찾기위함이다.
modelp.both <- stepAIC(modelp.full, direction="both")

```

### relweights(상대적 중요도)함수.<br />
Robert I. Kabacoff의 R in action(2nd edition)책에 소개되어 있다.<br />
**중요!** 숫자가 아닌 설명변수는 relweights() 함수로 처리가 안되므로 <br />
**숫자(as.numeric)형이나 범주(as.factor)형으로 변환** 해줘야 한다.<br />
```{r }
relweights <- function(fit,...){
  R <- cor(fit$model)
  nvar <- ncol(R)
  rxx <- R[2:nvar, 2:nvar]
  rxy <- R[2:nvar, 1]
  svd <- eigen(rxx)
  evec <- svd$vectors
  ev <- svd$values
  delta <- diag(sqrt(ev))
  lambda <- evec %*% delta %*% t(evec)
  lambdasq <- lambda ^ 2
  beta <- solve(lambda) %*% rxy
  rsquare <- colSums(beta ^ 2)
  rawwgt <- lambdasq %*% beta ^ 2
  import <- (rawwgt / rsquare) * 100
  import <- as.data.frame(import)
  row.names(import) <- names(fit$model[2:nvar])
  names(import) <- "Weights"
  import <- import[order(import),1, drop=FALSE]
  dotchart(import$Weights, labels=row.names(import),
           xlab="% of R-Square", pch=19,
           main="Relative Importance of Predictor Variables",
           sub=paste("Total R-Square=", round(rsquare, digits=3)),
           ...)
  return(import)
}    
```

```{r echo = FALSE}
df$SOLDPRICE <- as.numeric(df$SOLDPRICE)
df$KRNAME<- as.numeric(as.factor(df$KRNAME))
df$GB<- as.numeric(df$GB)
df$CONDITIONS<- as.numeric(as.factor(df$CONDITIONS))
df$CHANGES<- as.numeric(as.factor(df$CHANGES))
df$POSTDATE<-  as.numeric(as.Date(df$POSTDATE))
df$AGENCY<- as.numeric(as.factor(df$AGENCY))
df$GUARANTEE<- as.numeric(as.factor(df$GUARANTEE))
df$COMPONENT<- as.numeric(as.factor(df$COMPONENT))
df$reldate<-  as.numeric(as.Date(df$reldate))
df$genGap<- as.numeric(as.factor(df$genGap))


########## rw.both
#modelp.short
rw.both <- relweights(lm(formula = SOLDPRICE ~ POSTDATE + GB + KRNAME + AGENCY + GUARANTEE + CHANGES + CONDITIONS + COMPONENT + reldate + genGap, data = df),col="blue")   
########## rw.short
labs <- c("POSTDATE", "CHANGES","COMPONENT","AGENCY","GUARANTEE","GB","CONDITIONS","RELDATE","KRNAME","GENGAP")

```
데이터 모델 lm(formula = SOLDPRICE ~ POSTDATE + GB + KRNAME + AGENCY + GUARANTEE + CHANGES + CONDITIONS + COMPONENT + reldate + genGap)<br />
위 모델의 adjusted R^2 53%로<br />
모델의 상대적 중요성은 아래와 같다.<br />
```{r echo = FALSE}
scores <- list(
  "rw.both" = rw.both$Weights
)
chartJSRadar(scores = scores,   labs = labs, scaleStepWidth = 10, 
             maxScale = ceiling(max(rw.both$Weights)), main = 'Relatve importance for SOLDPRICE with full model')
rw.both

```

사용자의 입장에서 가장 명백하게 선택할수 옵션들 중<br />
판매가격에 대표적으로 중요한 설명변수는 **신제품출시 준비기간, 모델명, 출시일과 판매등록 시간차이**로 나타난다.<br />
이로써 판매자는 **신제품 준비기간이 짧을수록, 최신 모델일수록, 출시일로부터 판매가 빠를수록  가격을 높게 받을수 있음** 을 확인할수 있다..  <br />








```{r echo = FALSE}

df$KRNAME<- as.numeric(as.factor(df$KRNAME))
df$GB<- as.numeric(df$GB)
df$CONDITIONS<- as.numeric(as.factor(df$CONDITIONS))
df$CHANGES<- as.numeric(as.factor(df$CHANGES))
#modelp.short
modelp.short <- lm(formula = SOLDPRICE ~ KRNAME + GB + CONDITIONS + CHANGES, data = df)
rw.short <- relweights(modelp.short,col="blue")    


########## rw.short
labs <- c("CHANGES", "GB", "CONDITIONS","KRNAME")

```
데이터 모델 lm(formula = SOLDPRICE ~ KRNAME + GB + CONDITIONS + CHANGES)<br />
위 모델의 adjusted R^2 은 49.1%로<br />
모델의 상대적 중요성은 아래와 같다.<br />
```{r echo = FALSE}
scores <- list(
  "rw.short" = rw.short$Weights
)
chartJSRadar(scores = scores,   labs = labs, scaleStepWidth = 10, 
             maxScale = ceiling(max(rw.short$Weights)), main = 'Relatve importance for SOLDPRICE with short model')
rw.short
```
사용자의 입장에서 가장 명백하게 선택할수 옵션들 중<br />
**판매가격에 가장 중요한 설명변수는 모델명, 제품의 상태, 용량, 기변구분 순서대로** 나타난다.<br />
최근 모델을 선택하는것은 더 좋은 제품상태, 용량, 기변구분을 선택하는 것과 비슷한 중요도로 나타난다.  <br />

```{r echo = FALSE}
dbDisconnect(con)
```

